臺灣高等法院花蓮分院刑事附帶民事訴訟判決
原　　　　　　　　　 告　00.
原　　　　　　　　　 告　00.
原　　　　　　　　　 告　00.
原告兼上3人之法定代理人　Ｌ.
原告兼上3人之法定代理人　Ｇ.
原　　　　　　　　　 告　00.
原告兼D女之法定代理人　　Ｈ.
原告兼D女之法定代理人　　Ｉ.
原　　　　　　　　　 告　00.
原告兼E女之法定代理人　　Ｊ.
原告兼E女之法定代理人　　Ｋ.
　　　　　　 （上列11人之年籍資料及住址均詳卷）　 
共　同　訴　訟 代 理 人　吳美津律師
被　　　　　　　　　 告　康其財.
上列被告因刑事妨害性自主案件（本院100年度侵上訴字第6號）
，經原告等提起附帶民事訴訟，請求損害賠償，本院於民國100
年10月21日辯論終結，判決如下：
   主  文
被告應給付原告Ａ女新臺幣拾伍萬元，及自民國100年7月5日
起至清償日止，按年息百分之五計算之利息。
被告應給付原告Ｂ男新臺幣貳拾萬元，及自民國100年7月5日起
至清償日止，按年息百分之五計算之利息。
被告應給付原告Ｃ女新臺幣拾萬元，及自民國100年7月5日起
至清償日止，按年息百分之五計算之利息。
被告應給付原告Ｌ、Ｇ各新臺幣壹拾萬元，及均自民國100年7月
5日起至清償日止，按年息百分之五計算之利息。
被告應給付原告Ｄ女新臺幣壹拾伍萬元，及自民國100年7月5日
起至清償日止，按年息百分之五計算之利息。
被告應給付原告Ｈ、Ｉ各新臺幣陸萬元，及均自民國100年7月5
日起至清償日止，按年息百分之五計算之利息。
被告應給付原告Ｅ女新臺幣伍萬元，及自民國100年7月5日起至
清償日止，按年息百分之五計算之利息。    
被告應給付原告Ｊ、Ｋ各新臺幣萬元，及均自民國100年7月5
日起至清償日止，按年息百分之五計算之利息。
原告其餘之訴及假執行之聲請均駁回。
   事實及理由
甲、程序方面：
一、依性侵害犯罪防治法第12條第2 項之規定，司法機關所製作
    必須公示之文書，不得揭露足以識別被害人身分之資訊。本
    件判決書當事人欄、事實欄及理由欄，關於原告即被害人等
    之姓名，及其父母均以代號稱之，住所並適度省略，其姓名
    、年籍等資料則均詳卷，合先說明。
二、代號說明：                             
    原告0000-0000（下稱A女）、原告0000-0000A（下稱B
    男）、原告0000-0000a（下稱C女）、原告兼A女、B男
    、C女法定代理人Ｌ（下稱Ｌ）、原告兼A女、B男、C 女
    之法定代理人Ｇ（下稱Ｇ）、原告0000-0000C（下稱D女
    ）、原告兼D女之法定代理人Ｈ（下稱Ｈ）、原告兼D女
    之法定代理人Ｉ（下稱Ｉ）、原告0000-0000D（下稱E女
    ）、原告兼E女之法定代理人Ｊ（下稱Ｊ）、原告兼E女
    之法定代理人Ｋ（下稱Ｋ）。
三、本件刑事附帶民事起訴狀繕本於民國100年7月4日送達被告
    ，有送達證書附卷可憑。
乙、實體部分：    
壹、原告聲明及主張：
一、聲明：
(一)被告應各給付原告A女、B男、C女新臺幣（下同）200萬元、
    350萬元、250萬元及自起訴狀繕本送達翌日起至清償日止，
    按年息百分之5計算之利息。
(二)被告應各給付原告A女之父Ｌ、原告A女之母Ｇ200萬元及自
    起訴狀繕本送達翌日起至清償日止，按年息百分之5計算之
    利息。
(三)被告應給付原告D女90萬元及自起訴狀繕本送達翌日起至清
    償日止，按年息百分之5計算之利息。
(四)被告應各給付原告D女之父Ｈ、原告D女之母Ｉ45萬元及自起
    訴狀繕本送達翌日起至清償日止，按年息百分之5計算之利
    息。
(五)被告應給付原告E女60萬元及自起訴狀繕本送達翌日起至清
    償日止，按年息百分之5計算之利息。
(六)被告應各給付原告E女之父Ｊ、原告E女之母Ｋ25萬元及自起
    訴狀繕本送達翌日起至清償日止，按年息百分之5計算之利
    息。
(七)前6項請求，原告等均願供擔保，請准予宣告假執行。
(八)訴訟費用由被告負擔。
二、陳述：
(一)被告侵權行為之事實引用刑事判決書所載被告之犯罪事實  
    （如附件）之記載。
(二)被告康其財於上述犯罪行為時，原告A女、B男、C女、D女、
    E女均未滿14歲，竟為滿足一己之私欲，而故意為前述犯罪
    行為，不惟有悖風俗道德，對尚在成長發育中之原告等之身
    體、心靈健全影響發展甚鉅，更利用B男對A女、C女二胞妹
    實施強制性交行為，以滿足其不正常之私慾，對原告三人造
    成嚴重之心理創傷，嚴重影響原告等人之身心發展及對人際
    信賴關係，依民法侵權行為規定，被告康其財自應負損害賠
    償責任。
(三)再父母對未成年子女有保護及教養之權利義務，此為父母對
    未成年子女因親子關係所生之身分法益，即親權。如受不法
    侵害，其父母自得依法主張權利。故被告顯係故意不法侵害
    原告A女、B男、C女、D女、E女之貞操人格法益，以及渠等
    父母基於父母子女關係之身分法益，故原告A女、B男、C女
    之父母Ｌ、Ｇ，D女之父母Ｈ、Ｉ，E女之父母Ｊ、Ｋ等人自
    得依民法第184條第1項、第195條第3項規定，請求被告康其
    財賠償渠等精神上之損失。
(四)茲就被告依法應賠償原告等所受損害、慰撫金等損害賠償責
    任述之如下：
  1.醫療費用：迄至提起本件請求止，原告A女、B男、C女、D女
    、E女均在花蓮縣政府社會處安排下就醫及回診、帶往心理
    輔導師定期做心理諮商，但所支出之醫療費用，係由花蓮縣
    政府所支出，目前無法確定未來回診醫療費用是否均由社會
    處支出，故此部分暫不提出請求。
  2.精神慰撫金：原告A女、B男、C女、D女、E女於案發當時未
    滿14歲，因受有本件性侵造成心理創傷極鉅，迄今仍有焦慮
    症狀，並有睡眠障礙，且按學者研究少年遭性侵害之後遺症
    ，係會對未來心理健康、學習能力、人際關係與社會適應造
    成永久性的傷害，由於原告等年紀幼小，又正值學習成長的
    黃金時期，此事件對其等一生影響難以估計，故原告A女、B
    男、C女、D女、E女依其受侵害之次數及程度，爰依民法第1
    84條第1項、第195條第1項前段規定，各請求精神慰撫金200
    萬元、350萬元、250萬元、90萬元、60萬元。被告故意不法
    侵害原告A女、B男、C女、D女、E女之貞操人格法益，以及
    渠等父母基於父母子女關係之身分法益。故原告A女、B男、
    C女、D女、E女及其父母Ｌ、Ｇ、Ｈ、Ｉ、Ｊ、Ｋ等人，依
    民法第184條第1項、第195 條第3項規定，請求被告賠償原
    告A女、B男、C女、D女、E女之父母各200萬元、45萬元、25
    萬元之精神上損失。
貳、被告聲明主張：   
一、聲明：
(一)原告之訴及假執行之聲請均駁回。
(二)訴訟費用由原告負擔。
二、陳述：否認原告所指之侵權行為事實，並不需要賠償。
、本院之判斷：
一、按因故意或過失，不法侵害他人之權利者，負損害賠償責任
    。不法侵害他人之身體、健康、名譽、自由、信用、隱私、
    貞操，或不法侵害其他人格法益而情節重大者，被害人雖非
    財產上之損害，亦得請求賠償相當之金額。前二項規定，於
    不法侵害他人基於父、母、子、女或配偶關係之身分法益而
    情節重大者，準用之；民法第184條第1項前段、第195條第1
    項前段、第3項定有明文。又貞操權係屬獨立之人格權，為
    民法第184條第1項前段所規定「權利」之一種，此見同法第
    195條第1項將「貞操」獨立列明為法律保護之人格法益自明
    。貞操權保護之法益，係在於任何人（不分男女）惟有自由
    意思下得為婚姻外之性交，不受他人不法干涉。即貞操權係
    以性之尊嚴及自主為內容之權利，不因被害者先前有無性經
    驗而有別。父母對於未成年子女，有保護及教養之權利義務
    ，民法第1084條第2項有明文規定。此為父母對未成年子女
    因親子關係所生之身分法益，即「親權」或「監護權」或稱
    之為「監督權」，亦屬民法第184條第1項前段規定所保護之
    權利。故未成年子女遭擄略、強姦、或未成年子女之身體自
    由受侵害，父母之精神亦受煎熬痛苦，均可謂父母對子女監
    護權受不法之侵害，自屬基於父、母、子、女關係之身分法
    益受侵害，應有民法第184條第1項前段、第195條第3項規定
    之適用。又慰撫金之賠償須以人格權遭遇侵害，使精神上受
    有痛苦為必要，其核給之標準固與財產上損害之計算不同，
    然非不可斟酌雙方身分、資力與加害程度，及其他各種情形
    核定相當之數額（最高法院51年台上字第223號判例足資參
    照）。
二、原告主張被告有侵權行為之事實，業經本院以100年度侵上
    訴字第6號刑事判決認定在案，如附件判決書所示。則原告
    主張被告有如上性侵、性騷擾造成心理創傷症狀，侵害原告
    A女、B男、C女、D女、E女之貞操人格法益，與分別侵害Ｌ
    、Ｇ、Ｈ、Ｉ、Ｊ、Ｋ等父母基於父母子女關係之身分法益
    之侵權行為，應堪認定。準此，原告據上開侵權行為事實，
    依侵權行為法律關係，主張其受有非財產上損害，請求被告
    賠償相當之金額，自屬有據。被告否認原告之主張，並不足
    取。
三、從而，本件原告既得本於侵權行為之法律關係，請求被告給
    付損害賠償，爰分別審酌原告（被害人）之年齡、身、心受
    傷害之情況，原告與被告（加害人）間在侵害行為前後之往
    來互動情形，原告身為父母者與子女之親情互動與管教等情
    ，分別評斷原告受損害之情形、程度，暨審酌兩造之社會經
    濟、財產，被告已另受有期徒刑之宣告應受刑罰制裁等一切
    情狀，認原告得請求非財產上之損害金額分別在原告Ａ女35
    萬元、原告Ｂ男20萬元、原告Ｃ女30萬元、原告Ｄ女15萬元
    、原告Ｅ女5萬元、原告Ｌ10萬元、原告Ｇ10萬元、原告Ｈ6
    萬元、原告Ｉ6萬元、原告Ｊ3萬元、原告Ｋ3萬元之範圍內
    ，並均自起訴狀繕本送達翌日即100年7月5日起至清償日止
    ，按年息5%計算之利息，應予准許。逾此範圍則非有據，不
    應准許，其請求為無理由，應予駁回。
四、關於假執行之聲請部分：  
(一)原告陳明願供擔保，聲請宣告假執行；經核原告勝訴部分，
    被告不得上訴第三審，本院於判決後即告確定，故就原告勝
    訴部分，並無依聲請或職權宣告假執行之必要。
(二)至原告敗訴部分，其假執行之聲請，已失所附麗，自應併予
    駁回。
據上論結，本件原告之訴，為一部有理由，一部無理由，依刑事
訴訟法第502條，判決如主文。
中    華    民    國   100    年    11    月    24    日
                  刑事庭審判長法  官  張健河
                              法  官  李水源
                              法  官  黃玉清
以上正本係照原本作成。
上訴利益，若未逾新臺幣150萬元，不得上訴。
如不服本判決，於共同上訴人上訴所得受之利益合併逾新臺幣
150萬元時，得提起上訴，並應於收受送達後20日內向本院提出
上訴書狀，其未表明上訴理由者，應於提出上訴後20日內向本院
補提理由書狀（均須按他造當事人之人數附繕本）。上訴時應提
出委任律師或具有律師資格之人之委任狀；委任有律師資格者，
另應附具律師資格證書及釋明委任人與受任人有民事訴訟法第
466條之1第1項但書或第2項（詳附註）所定關係之釋明文書影本
。如委任律師提起上訴者，應一併繳納上訴審裁判費。
附  註：
民事訴訟法第466條之1（第1項、第2項）：
對於第二審判決上訴，上訴人應委任律師為訴訟代理人。但上訴
人或其他法定代理人具有律師資格者，不在此限。
上訴人之配偶、三親等內之血親、二親等內之姻親，或上訴人為
法人、中央或地方機關時，其所屬專任人員具有律師資格並經法
院認為適當者，亦得為第三審訴訟代理人。
中    華    民    國   100    年    11    月    24    日
                              書記官  黃琪瑋